【裁判字號】    99,訴,2074
【裁判日期】    990721
【裁判案由】    毒品危害防制條例
【裁判全文】
臺灣板橋地方法院刑事判決              99年度訴字第2074號
公  訴  人  臺灣板橋地方法院檢察署檢察官
被      告  甲○○
上列被告因毒品危害防制條例案件，經檢察官提起公訴（99年度
毒偵字第4693號），被告於準備程序中對被訴之事實為有罪陳述
，本院合議庭裁定由受命法官獨任行簡式審判程序，並判決如下
：
    主  文
甲○○施用第一級毒品，累犯，處有期徒刑拾壹月。
    事  實
一、甲○○有違反槍砲彈藥刀械管制條例、違反著作權法案件等
    前科；民國83年間，因違反麻醉藥品管理條例案件，經台灣
    高等法院以83年度上訴字第4499號判決判處有期徒刑3 年確
    定，85年1 月23日假釋出監（惟假釋嗣經撤銷）；另於86年
    間，因施用毒品案件，經本院以87年度毒聲字第2822號裁定
    送勒戒處所施以觀察勒戒後，因認有繼續施用毒品傾向，復
    由本院以87年度毒聲字第3323號裁定令入戒治處所施以強制
    戒治，於88年4 月16日停止戒治出所，所餘戒治期間併付保
    護管束，迄88年11月19日戒治期滿，未經撤銷停止戒治，視
    為強制戒治執行完畢，該次施用毒品犯行並經臺灣板橋地方
    法院檢察署檢察官以88年度戒毒偵字第228 號為不起訴處分
    確定；又因於86年間，曾因違反肅清煙毒條例等案件，經法
    院判處應執行有期徒刑5 年6 月確定，乃自88年4 月16日停
    止戒治出所後且接續執行前開假釋經撤銷所應執行之殘刑1
    年5 月8 日，嗣於91年12月31日縮短刑期假釋出監（然假釋
    嗣仍經撤銷）；再於94年間，因施用毒品案件，經本院以94
    年度毒聲字第102 號裁定令入臺灣臺北看守所附設勒戒處所
    觀察、勒戒後，認有續施用毒品之傾向，復由本院以95年度
    毒聲字第1554號裁定令入戒治處所強制戒治，嗣經評定認無
    繼續戒治之必要，乃於96年6 月1 日出所（該次施用毒品犯
    行，遂經臺灣板橋地方法院檢察署檢察官以96年度戒毒偵字
    第283 號為不起訴處分確定），並接續執行前開假釋經撤銷
    後所應執行之殘刑，於96年7 月16日執行完畢出監；詎仍未
    知所戒慎，猶基於同時施用第一級毒品海洛因、第二級毒品
    甲基安非他命之犯意，於99年4 月16日晚上11時許，在台北
    縣中和市某友人住處內，以將海洛因及甲基安非他命混合置
    於玻璃球內，燒烤後吸食煙氣之方式，同時施用海洛因及甲
    基安非他命；嗣於99年4 月17日，因交通違規案件至台北縣
    政府警察局中和第一分局景安派出所說明時，為警另發覺其
    前有毒品前科，甲○○且同意接受員警採尿，其尿液檢體經
    送驗後，呈鴉片類與甲基安非他命陽性反應。
二、案經臺北縣政府警察局中和第一分局移送臺灣板橋地方法院
    檢察署檢察官偵查後起訴。
    理  由
一、認定犯罪事實所憑之證據及理由：
(一)、訊據被告對其在上揭時間、地點施用第一級毒品海洛因、第
    二級毒品甲基安非他命之事實，於本院審理中自白不諱；而
    其為警查獲時，同意接受員警採尿，經警將所採集被告尿液
    檢體送驗後，呈甲基安非他命、嗎啡陽性反應乙節，亦有臺
    灣檢驗科技股份有限公司99年5 月5 日出具之濫用藥物檢驗
    報告、臺北縣政府警察局中和第一分局毒品危害防制條例案
    犯罪嫌犯人姓名及代碼對照表各1 份附卷足憑（見偵查卷第
    6 、7 頁），足徵被告前開自白應與事實相符，可以採信。
(二)、按觀察、勒戒或強制戒治執行完畢釋放後，5 年內再犯施用
    第一、二級毒品之罪者，檢察官應依法追訴，毒品危害防制
    條例第23條第2 項定有明文；查被告於94年間，因施用毒品
    案件，經本院以94年度毒聲字第102 號裁定令入臺灣臺北看
    守所附設勒戒處所觀察、勒戒後，認有續施用毒品之傾向，
    復由本院以95年度毒聲字第1554號裁定令入戒治處所強制戒
    治，嗣經評定認無繼續戒治之必要，乃於96年6 月1 日出所
    ，該次施用毒品犯行，且經臺灣板橋地方法院檢察署檢察官
    以96年度戒毒偵字第283 號為不起訴處分確定等情，有臺灣
    高等法院被告前案紀錄表附卷足參，是被告於觀察勒戒、強
    制戒治執行完畢釋放後5 年內，再犯本件施用毒品案件，亦
    甚明確；綜上，本件事證已明，被告犯行堪以認定。
二、應適用之法律、科刑審酌事由：
(一)、核被告所為，係犯毒品危害防制條例第10條第1 項之施用第
    一級毒品罪及同條第2 項之施用第二級毒品罪；其施用第一
    、二級毒品前持有該等毒品之低度行為，均各為其後施用之
    高度行為所吸收，不另論罪；又被告同時合併施用第一、二
    級毒品，乃以一行為而觸犯2 罪名，為想像競合犯，應依刑
    法第55條規定，僅從一重之施用第一級毒品罪處斷；另被告
    有如事實欄所載前科及刑之執行情形，有前揭臺灣高等法院
    被告前案紀錄表附卷可憑，其於有期徒刑執行完畢後，5 年
    以內，因故意再犯本件有期徒刑以上之罪，為累犯，應依刑
    法第47條第1 項規定，加重其刑；至公訴人雖認被告所為施
    用第一、二級毒品行為，乃犯意各別，行為互殊，請予分論
    併罰，然按毒品有煙吸、注射或口服等不同施用方式，其施
    用方式及用藥組合，並無固定模式，不同吸毒族群及不同毒
    品種類，可能有不同之施用方式及組合，且確有將海洛因及
    甲基安非他命混用之案例，此經行政院衛生署管制藥品管理
    局於94年3 月22日以管檢字第0940002773號函釋可參，足徵
    被告供稱其係以將海洛因及甲基安非他命混合置於玻璃球內
    ，燒烤後吸食煙氣之方式，同時施用海洛因及甲基安非他命
    等語，洵屬有據，堪以採信，茲公訴人復未指出資以認定被
    告係分別施用海洛因與甲基安非他命之證據方法，自應為有
    利於被告之認定，是公訴人認被告所犯上開罪名，應予分論
    併罰乙節，容有誤會，併此敘明。
(二)、爰審酌被告曾因施用毒品犯行受觀察勒戒、強制戒治，仍漠
    視法令禁制而犯本罪，顯未知所戒慎，惟兼衡其施用毒品所
    生危害，實以自戕身心健康為主，對於他人生命、身體、財
    產等法益，尚無明顯而重大之實害，暨其犯罪後坦認犯行之
    態度等一切情狀，就其本件犯行，量處如主文所示之刑，以
    示懲儆。
據上論斷，應依刑事訴訟法第273 條之1 第1 項、第299 條第1
項前段、毒品危害防制條例第10條第1 項、第2 項，刑法第11條
、第55條、刑法第47條第1 項，判決如主文。
本案經檢察官高智美到庭執行職務。
中    華    民    國    99    年    7     月    21    日
                  刑事第十九庭  法  官  陳明偉
以上正本證明與原本無異。
如不服本判決，應於判決送達後10日內，向本院提出上訴狀。
                                書記官  陳玉心
中    華    民    國    99    年    7     月    21    日
附錄本案論罪科刑法條全文：
毒品危害防制條例第10條
施用第一級毒品者，處六月以上五年以下有期徒刑。
施用第二級毒品者，處三年以下有期徒刑。

司法院資訊處製作；財團法人民間司法改革基金會備份。
